# 请教陈版，关于反向购买处理

提问人：流浪的小狗 时间：2014-05-20 20:51:23
根据重组办法规定，编制备考报表时购买日确定的商誉是需要视同期初就存在的

回答人：chenyiwei
根据备考假设，在备考报表中，应视同会计上被购买方在期初即已纳入合并，相应地合并商誉在期初就存在。关于涉及非同一控制下合并的备考如何编制，本版面上近期有不少讨论，建议搜索一下。